# 大股东将低价转让给高管的股权收回

提问人：gulgdx 时间：2018-05-19 09:09:46
请教陈版主：某拟IPO公司的大股东，将部分股权低价转让给高管，并办理了股权变更登记，在转让时一次性确认了股权激励费用，后来未上市前部分高管因各种原因离职，大股东收回离职高管低价购买的股权，公司是否需要在双方签订收回股权协议的当期冲减相应的股权激励费用？

回答人：chenyiwei
根据股份支付的会计处理模型，如果是在授予日一次性确认费用，则意味着补偿对象是授予日前已经获取的服务，与授予日后激励对象继续提供的服务无关。相应地，此情况下即使因为激励对象后续离职而原价收回当初授予的股份，原已确认的股份支付费用和资本公积也不冲回。

提问人：gulgdx 时间：2018-05-20 09:39:40
哦，那就是，如果激励费用是分期摊销，意味着是存在后续服务期，此时才需将离职人员前期已入费用的金额冲回

回答人：chenyiwei
是。